---
title: "Instalando paquetes"
author: "Tomasmestreo"
date: "2022-07-01"
output: html_document
---

```{r}
library(usethis)
```

```{r}
use_git_config(user.name = "tomasmestreo", user.email = "mestreolmedotomas@gmail.com")

```


```{r}
install.packages("sf")
```
Ahora voy a descargar la base de datos de flujo vehicular de la CABA
```{r}
Flujo_Vehicular = read.csv("https://cdn.buenosaires.gob.ar/datosabiertos/datasets/transporte-y-obras-publicas/flujo-vehicular-anillo-digital/dataset_flujo_vehicular.csv")
```
Ahora buscamos el mapa de CABA para mapear los puntos de peaje

```{r}
library("sf")
library("tidyverse")
```

```{r}
Caba <- st_read("https://bitsandbricks.github.io/data/CABA_rc.geojson")
```
```{r}
CabaB = Caba %>% 
  group_by(BARRIO) %>% 
  summarise(POBLACION = sum(POBLACION),
              VIVIENDAS = sum(VIVIENDAS),
              HOGARES = sum(HOGARES),
              HOGARES_NBI = sum(HOGARES_NBI),
              AREA_KM2 = sum(AREA_KM2))
```

```{r}
ggplot() + 
    geom_sf(data = CabaB)+ 
  geom_point(data = Flujo_Vehicular,
            aes(x = LONGITUD,
                y = LATITUD))
```
Vamos a manipular los datos ya que el campo HORA nos incluye datos que hacen referencia a la fecha.
                             
```{r}
FVdmah = mutate (Flujo_Vehicular,
              DIA = substr(HORA,1,2),
            MES = substr(HORA,3,5),
            ANO = substr(HORA,6,9),
              HORA = substr(HORA, 11,12))
              
```

Ya con la separación propuesta vamos a filtar para poder ver solamente los datos correspondientes a flujos internos, egresos e ingresos por cada código de locación para los datos post pandemia 2021 y 2022

```{r}
Marzo21 = FVdmah %>% 
 filter(MES == "MAR",ANO ==2021) %>% 
  group_by(CODIGO_LOCACION,SENTIDO) %>% 
summarise(CANTIDAD = sum(CANTIDAD))
```

```{r}
Marzo22 = FVdmah %>% 
 filter(MES == "MAR",ANO ==2022) %>% 
  group_by(CODIGO_LOCACION,SENTIDO) %>% 
summarise(CANTIDAD = sum(CANTIDAD))
```
```{r}
Martes0322 = FVdmah %>% 
 filter( DIA == "08" , MES == "MAR",ANO ==2022) %>% 
  group_by(CODIGO_LOCACION,SENTIDO) %>% 
summarise(CANTIDAD = sum(CANTIDAD))
```

```{r}
Martes0321 = FVdmah %>% 
 filter( DIA == "09" , MES == "MAR",ANO ==2021) %>% 
  group_by(CODIGO_LOCACION,SENTIDO) %>% 
summarise(CANTIDAD = sum(CANTIDAD))
```
En esta ocasión vamos a comparar los 2do Martes de los dos años seleccionados con el objetivo de ver si el flujo varió de manera considerable

```{r}
Comparativa = left_join(Martes0321,Martes0322,("CODIGO_LOCACION"))
```

```{r}
Comparativa = Comparativa %>% 
  mutate(Porcentaje = (((CANTIDAD.y/CANTIDAD.x)-1)*100)) %>% 
  filter( SENTIDO.x== SENTIDO.y)  %>% 
  rename("2021"="CANTIDAD.x", "2022"="CANTIDAD.y")
```

Ahora si, para quedarnos solo con los datos deseados los seleccionaremos con la función correspondiente

```{r}
ComparativaFinal = Comparativa %>% 
  select(CODIGO_LOCACION,"2021",SENTIDO.x, Porcentaje)
```


